臺灣臺中地方法院刑事判決　94年度易緝字第53號
公　訴　人　臺灣臺中地方法院檢察署檢察官
被　　　告　丁○○
　　　　　　　　　　　四號三樓.
指定辯護人　本院公設辯護人　丙○○
上列被告因偽造文書等案件，經檢察官提起公訴（九十年度偵字
第一二一三一號、九十年度偵續字第五六號），本院判決如下：
    主    文
丁○○意圖供行使之用，而偽造有價證券，處有期徒刑年陸月
。如附表一所示本票上偽造「李正義」之署押而為共同發票人部
分，如附表一、二、三、四所示之偽造署押、偽造印文合計拾肆
枚，及偽造之「李正義」印章壹枚；均沒收。
    犯罪事實
一、丁○○、陳棟松（通緝中，俟到案後另行審結）共同意圖為
    自己不法所有，由陳棟松虛設棟松實業有限公司，丁○○則
    化名「李正義」（李祐昇之舊名，民國八十八年一月十六日
    改名為李祐昇），於八十八年五月初某日，自代書甲○○（
    另經臺灣臺中地方法院檢察署檢察官為不起訴處分）處得知
    乙○○欲出售其所有門牌號碼為苗栗縣後龍鎮大庄里五十九
    之二十二號之三樓透天厝房屋及其坐落基地，丁○○即以化
    名「李正義」前往看屋，其後陳棟松佯稱願以總價新臺幣（
    下同）三百六十萬元購買，並要求乙○○同意以前開不動產
    向銀行設定抵押貸款二百萬元，以支付部分買賣價金；期間
    丁○○、陳棟松並共同基於行使偽造文書之概括犯意聯絡，
    由丁○○（仍化名李正義）以其利用年籍不詳、不知情之成
    年刻印人員偽刻之「李正義」印章一枚（未扣案），於如附
    表三編號一所示之承諾書上偽造「李正義」之署押及印文各
    一枚，以偽造「李正義」同意擔任連帶保證人，且願與陳棟
    松連帶保證上述買賣契約債務之承諾書一件，交付予乙○○
    ，而足生損害於李祐昇（舊名李正義）。乙○○因陳棟松、
    丁○○上開詐術而陷於錯誤，雙方即於八十八年五月四日簽
    訂買賣合約書，並隨即將上開不動產之所有權狀等資料交由
    不知情之代書甲○○代為向新竹國際商業銀行股份有限公司
    （下稱新竹商銀）、苗栗縣竹南地政事務所辦理本件貸款及
    相關權利移轉、設定之登記事宜；陳棟松、丁○○復為取信
    於乙○○，由陳棟松於八十八年五月十八日簽發如附表一所
    示之本票二紙，而丁○○並基於供行使之用之意圖，及承前
    之偽造文書概括犯意，偽簽「李正義」之署押（簽名）於上
    開本票之共同發票人欄及背書處，而偽造「李正義」共同發
    票並背書之本票二紙，交付予乙○○，足生損害於李祐昇（
    舊名李正義）及乙○○。其後，新竹商銀辦理系爭貸款期間
    ，因陳棟松原先提出之資力證明文件不足，乃通知補正，丁○○承前之共同行使偽造私文書之概括犯意，明知陳棟松未
    曾於上承有限公司任職，為求能順利貸款，復出具如附表二
    所示偽造不實之扣繳憑單乙份，交付予新竹商銀以求順利辦
    理貸款。嗣陳棟松果以上開房地向該銀行貸得二百萬元，而
    於八十八年五月十八日陳棟松匯款其中之一百二十萬元與乙○○，而將其餘之八十萬元挪供己用，丁○○、陳棟松以此
    方式詐得八十萬元之款項，足生損害於新竹商銀及乙○○。
    嗣因乙○○催索上開房地買賣價金餘款無著，向新竹商銀查
    詢，始知上開不動產經設定最高限額三百三十萬元之抵押權
    ，實際撥款金額為二百萬元，乙○○找陳棟松洽商，陳棟松
    乃表示願會同乙○○至銀行，再行申貸五十萬元以交付乙○○，並提供友人之不動產設定抵押權八十萬元以供擔保，至
    八十八年六月二十二日始再會同乙○○提領新竹商銀核准放
    款之五十萬元交付乙○○。八十八年七月二十六日因乙○○
    再三催討尾款，被告陳棟松復表示無力支付尾款，並承諾分
    四期返還上開八十萬元，復因乙○○發覺李正義曾於八十八
    年一月間改名李祐昇之情事，丁○○乃承前共同行使偽造文
    書之概括犯意，於附表三編號二所示之切結書偽造「李祐昇
    」之署押一枚，以偽造「李祐昇」同意擔任連帶保證人，願
    與陳棟松連帶保證上述八十萬元債務之切結書一件，用以取
    信於乙○○，足生損害於李祐昇。而陳棟松復分二次簽發如
    附表四所示之支票七紙，並由丁○○承前共同行使偽造文書
    之概括犯意，偽造「李祐昇」簽名、或以上述盜刻之「李正
    義」印章蓋於支票背書處偽造「李正義」印文之方式，偽造
    「李正義」之背書於各該支票上，足生損害於李祐昇（舊名
    李正義）。
二、案經乙○○訴由臺灣臺中地方法院檢察署檢察官偵查起訴。
    理    由
一、按刑事訴訟法施行法第七條之三規定：「中華民國九十二年
    一月十四日修正通過之刑事訴訟法施行前，已繫屬於各級法
    院之案件，其以後之訴訟程序，應依修正刑事訴訟程序終結
    之。但修正刑事訴訟法施行前已依法定程序進行之訴訟程序
    ，其效力不受影響。」是依修正前規定所取得之證據，當然
    仍具有證據能力，不因新法之施行而變易或喪失其為證據之
    適格，不生應依新法第一百五十九條至第一百五十九條之四
    規定定其有無證據能力之問題（最高法院九十四年度台上字
    第五０七六號判決意旨參照）。本件關於告訴人乙○○、證
    人甲○○、共同被告陳棟松於偵查中之陳述，因均屬刑事訴
    訟法修正前取得之證據，依修正前之刑事訴訟法規定均具證
    據能力，本院自得以之作為認定事實之依據，核先敘明。
二、訊之被告丁○○固坦承曾以李正義之名義，偽造署押及印文
    ，並以李正義之名義在附表一所示之本票上共同發票及背書
    等節，惟矢口否認有偽造有價證券、詐欺及偽造文書之犯行
    ；辯稱，其當時因他案遭通緝中，故乃以李正義名對外自稱
    ，本件之買賣並無詐騙之意圖，而係告訴人乙○○未能依約
    履行交屋義務，且將陳棟松之支票提示致陳棟松信用破產而
    未能繼續履行契約，且系爭本票其係在受到壓力才不得不簽
    云云。惟查：
（一）前揭犯罪事實，業據告訴人乙○○指述歷歷，且經以證人
      身分於本院審理時證述綦詳；核與其所提出之買賣契約書
      、承諾書、切結書、本票及支票影本等資料相符，自堪信
      為真實。
（二）證人甲○○於偵查中陳稱，我與乙○○都是代書，乙○○
      有房子要賣，我居間介紹，「李祐昇」介紹陳棟松來買，
      他們自己談，到我的事務所寫合約；本來辦理貸款二百萬
      元，銀行設定三百三十萬元，後來撥款二百五十萬元（參
      他字卷第三十三頁背面以次），再多領之五十萬元我並不
      知道，扣繳憑單如何來我也不知道（參偵續卷第四十八頁
      ）。復於本院審理時證稱，八十八年五月份時，乙○○說
      她有房子要賣，我後來才介紹陳棟松跟被告丁○○向乙○○買房子。我向乙○○介紹被告叫陳仔。我跟乙○○談之
      後，再讓乙○○跟被告兩人互相商談。當時被告有資金的
      問題，所以開票給乙○○，之後有無兌現我不知道。交易
      過程都如契約上面所記載。去銀行辦理貸款金額，當初要
      借二百萬元，抵押設定三百多萬元。設定三百多萬元，是
      銀行設定，一定要加二成到三成，這是看銀行的規定。第
      一次借二百萬元，是撥到陳棟松的帳戶，再由陳棟松匯款
      給告訴人，至於他們匯款多少錢，我不清楚，他們私下有
      無借貸我也不知道。陳棟松跟被告是公司的人，我沒有辦
      法確定真正買主為何人，我都是跟被告接洽，老闆是何人
      我不知道。簽約的時候，陳棟松才出來。陳仔沒有跟我說
      陳棟松是老闆。交屋那天沒有到現場，鑰匙是在我這邊交
      給被告。當初乙○○交付所有的證件給我請我幫他辦理，
      乙○○怕對方詐騙他，所以乙○○要我背書。這是過戶銀
      行辦理貸款完畢，這些票就應該要作廢。背書之四張支票
      ，是為了擔保交易價金。當時本案買賣時，被告他在開公
      司，說要給員工當宿舍，被告從事何職我不知道。不知道
      被告共開幾家公司。本案被告本身都沒有拿任何錢出來買
      ，那時不了解被告的財務狀況。本案並無恐嚇的事情。本
      票、支票、承諾書、切結書，這些票簽名為何簽李正義、
      李祐昇，是他們自己簽的，我不知道他們為何這樣簽。我
      幫他們介紹，只有這個房子的事情，沒有其他。票到底是
      怎麼回事，我一時想不起來。我所有的資料都已經還給他
      們了，我事務所也沒有任何資料了。背書除了我之外，其
      他的人均是會同背書，李正義是被告寫的，李祐昇是何人
      我不知道。本案都是被告出面比較多。本案之票據與合作
      書無關，李祐昇的簽名是一起簽的，一起簽時，除了陳棟
      松、我、我太太之外，還有被告，沒有其他人。本案買賣
      ，都是被告出面跟我談的，陳棟松也有出面，沒有其他第
      三者了。他們私底下有無借錢，我不了解。沒有其他房子
      買賣，我只有介紹後龍這個房子。這些支票他們分二次拿
      過來，叫我幫他們背書，我就幫他們背書的。有蓋印章，
      都是乙○○要求的。因為他們東西交給我辦，我是擔保性
      質，幫他們背書。中工路的房子與本案無關。我沒有受到
      什麼壓力，該背書就背書。每次簽約都是被告出來，到底
      是簽李正義，還是簽李祐昇，我不會特別注意（參本院九
      十四年六月二十日審判筆錄）。證人所述系爭不動產買賣
      交易過程，核與告訴人乙○○所述大致相符；且由上開證
      人所述內容可見，本案不動產之買賣事宜，確均由被告主
      導，並推由陳棟松負責出面擔任登記名義人及辦理相關貸
      款事宜；其間被告均未曾以本名告知證人甲○○或告訴人
      乙○○；再如附表所示之相關切結書、承諾書、支票及本
      票之簽名背書等，均係被告親為無訛；且本案並無任何恐
      嚇或其他壓力存在；被告辯稱「李祐昇」之簽名非其所為
      ，自不可採；又所稱本票係在受到壓力才不得不簽發等，
      亦與事實不符。
（三）共同被告陳棟松於偵查中陳稱，乙○○與「李祐昇」認識
      ，「李祐昇」介紹給甲○○，甲○○再介紹給我。「李祐
      昇」因介紹，故做保。本案貸款先借二百萬元，後來追加
      五十萬，一百七十萬元給乙○○，八十萬元我向她借，她
      有同意（參他字卷第三十三頁背面以次）；因我沒錢付前
      款，她說先過給我，讓我到銀行辦貸款，第一次辦二百萬
      元，銀行貸給我二百萬元，我給乙○○一百二十萬元，因
      為她說給前款一百二十萬元就可以了。餘款以一百二十萬
      元之支票給付，但因她沒有給我權狀，房子也沒修，鑰匙
      也沒給我，所以我不買了，也沒有兌現（參他字卷第七十
      四頁背面以次）；不認識李祐昇，簽契約書之「李祐昇」
      並非在庭之李祐昇，冒用「李祐昇」名義之人，即為丁○○；丁○○介紹乙○○有房子要賣，當時我與丁○○、乙○○要合夥在苗票縣苑裡鄉開腳踏車零件廠，要用這房子
      貸款。公司是我的名字，棟松實業有限公司，我買下房子
      當公司資產。借錢之後，是丁○○拿去用的，他說要做公
      司之費用（參偵續卷第四十四頁以次）。貸款資料我委託
      代書辦的，我好像是向銀行說在晟達公司工作，八十八年
      間我做一同公司的事，棟松公司設廠的事及貿易之業務。
      在那一家公司從事貿易工作我忘了。八十八年底在明芳公
      司工作，沒有在上承公司工作，我沒有拿扣繳憑單到新竹
      企銀，也沒有交付該扣繳憑單給別人（參偵續卷第一百二
      十二頁以次）。由共同被告陳棟松於偵查中歷次所言，陳
      棟松首於偵查中仍稱本案共同向乙○○詐騙之丁○○為「
      李祐昇」，迨李祐昇本人到庭應訊，經乙○○及甲○○指
      認非簽約之人後，始改口稱，「李祐昇」即為丁○○，明
      顯有迴護被告丁○○之嫌；又陳棟松辯稱，八十萬元係向
      乙○○借貸云云，不僅為乙○○否認，且證人甲○○亦證
      稱不知有此事（參上開甲○○證述內容），足見所言不實
      。又陳棟松供稱買下系爭不動產係充為公司資產，然貸款
      所得金額除一百二十萬元部分交付予乙○○外，其餘八十
      萬元竟係由丁○○私用，且用途不明，可見其等確有共同
      為自己不法利益之意圖。又陳棟松於八十八年間並未曾在
      上承公司工作，業據其供明在卷，於新竹商銀索取資力證
      明之際，由丁○○竟持不實之扣繳憑單向新竹商銀詐騙以
      取得貸款，更可見丁○○有行使不實文書以遂行其共同詐
      欺取財犯行之犯意無誤。
（四）本案之買賣契約書上雖於第七條載有水電門窗設施應恢復
      可堪使用之文句（參他字卷第八頁），而堪認告訴人乙○○就本件不動產買賣契約確負有修復上開設施之義務；然
      觀諸本案簽約及相關履約過程，均未見陳棟松或被告丁○○有任何催告乙○○履行上開義務之書面文件，且證人甲○○亦未證述被告二人有何口頭催告情事；反係乙○○於
      簽約畢即將系爭不動產所有權於八十八年五月六日移轉登
      記於陳棟松名下，且陳棟松復即於八十八年五月二十四日
      設定抵押於新竹商銀（參同上卷第十一頁以次），並於八
      十八年五月二十五日獲得貸款金額二百萬元（參偵續卷第
      七十一頁）。且乙○○與陳棟松雙方於八十八年六月十一
      日再度協調增加擔保及再提款五十萬元交付事宜時，曾將
      該等文字明確記載於買賣契約之內，惟是時亦未見雙方於
      上揭約定內容中記載乙○○有任何違約情事發生（參他字
      卷第九頁）；另證人甲○○亦於本院審理時證稱，交屋那
      天沒有到現場，鑰匙是在我這邊交給被告等語（參同上筆
      錄），亦可見告訴人乙○○已依約交屋無訛。綜上，被告
      辯稱係因乙○○未依約履行致買賣破裂云云，與事實不符
      ，亦不足採。
（五）又被告辯稱乙○○將陳棟松之支票提示，致使陳棟松信用
      破產始無力履約云云；然查被告等既以陳棟松之支票交付
      與乙○○以擔保買賣契約之履行，嗣因被告等均無力支付
      買賣價金餘款，乙○○將該支票提示以求取得餘款，核屬
      權利之正當行使，若非陳棟松本即為無資力之人，怎可能
      僅因乙○○提示支票即因無力支付票款導致信用破產，無
      力履約；被告倒果為因，謂因乙○○之提示致跳票，而使
      本件契約嗣後不能繼續履行云云，亦不可採。
    綜上所述，被告丁○○與陳棟松二人就本件不動產買賣未曾
    支付任何款項，徒以空言表示購買乙○○所有之不動產，即
    獲得不動產所有權之移轉登記，嗣執上開不動產向銀行貸得
    款項後，將部分貸款所得金額花用一空，而未依約交付與乙○○；交易過程中被告復一再以「李正義」、「李祐昇」之
    名義簽具各項切結書、承諾書，及於支票、本票上為發票、
    背書等行為，其故為上開犯行，實堪認定；此外，復有新竹
    商銀九十年三月二十二日竹商銀法金授字第０九００二三一
    七號函附授信戶貸放款資料歸戶查詢報表等（參偵續卷第五
    十一頁以次）、苗栗縣竹南地政事務所八十八年十月十四日
    （八八）南地所一字第八二二０號函附系爭不動產登記資料
    （參他字卷第四十六頁以次）附卷可憑。本件事證已臻明確
    ，被告上揭犯行，洵堪認定，應依法論科。
三、核被告丁○○所為，係犯刑法第二百十六條、第二百十條之
    行使偽造私文書罪，刑法第二百零一條第一項之偽造有價證
    券罪，刑法第三百三十九條第一項之詐欺取財罪；被告利用
    不知情之刻印人員盜刻李正義印章，係間接正犯；其偽造印
    章、印文、署押乃偽造有價證券及偽造私文書之階段行為；
    與偽造有價證券後持以行使，其行使之低度行為應為偽造之
    高度行為所吸收；及偽造私文書後持以行使，其偽造之低度
    行為應為行使之高度行為所吸收；均不另論罪。又被告就詐
    欺取財、行使偽造私文書（附表一本票背書部分除外）犯行
    部分，與陳棟松之間，具有犯意聯絡及行為分擔，為共同正
    犯。被告先後多次偽造文書犯行，時間緊接，犯意概括，所
    犯構成要件相同，為連續犯，依刑法第五十六條規定，以一
    罪論並加重其刑。至其所犯上開三罪間，則有方法結果之牽
    連關係，為牽連犯，應從一重依偽造有價證券罪處斷。又公
    訴人起訴事實雖未敘及被告偽造有價證券之犯行，然該部分
    事實與公訴人起訴之犯罪事實既具牽連犯之裁判上一罪關係
    ，應為起訴效力所及，自在本院所得審理之範圍。爰審酌被
    告為詐騙他人財物而為上開犯行之犯罪動機、目的，犯罪手
    段尚屬平和、犯罪所生之損害尚非鉅大，惟犯罪後否認犯行
    、態度不佳，且犯後迄未與告訴人乙○○達成和解，賠償其
    損失等一切情狀，量處如主文所示之刑。本件如附表一所示
    本票係以案外人「李正義」及共同被告陳棟松為共同發票人
    ，僅「李正義」為發票人部分係屬偽造，共同被告陳棟松之
    簽名既為真正，則其為發票人部分則仍屬有效之票據，不在
    應依法沒收之列（最高法院八十四年台上字第一五五０號判
    例意旨參照）。是以本件如附表一所示本票上其偽造「李正
    義」為共同發票人部分，應依刑法第二百零五條，宣告沒收
    ；再附表一、二、三、四所示偽造之「李正義」、「李祐昇
    」、「上承有限公司」署押、印文合計十四枚（附表一發票
    人欄處之署押除外，詳後述），偽造之「李正義」印章一枚
    ，則應依刑法第二百十九條，予以沒收。至如附表一所示本
    票上發票人欄處偽造「李正義」之署押，則因該本票已宣告
    沒收，爰不另為沒收之諭知，併此敘明。
四、臺灣臺北地方法院檢察署檢察官併案意旨（九十年度偵字第
    二四六四六號）略以：被告丁○○夥同童月霞、陳棟松、吳
    明獎、林春木、吳阿萬及莊明新等共同意圖為自己不法所有
    ，於八十八年六月二十一日推由陳棟松虛設「勝維貿易有限
    公司」，並擔任負責人，由童月霞承租臺中市○里市○○○○街十二號之房屋三層，作為勝維公司營業處所，同年十一
    月三十日渠等為便利集團業務運作及隱匿犯行，變更負責人
    為童月霞，另於八十八年八月間，由丁○○以「楊協勤」名
    義出面，以二萬元向年籍不詳之林姓成年男子購買「明芳國
    際貿易有限公司」之公司執照，先由童月霞擔任負責人，並
    以每月六萬六千元之代價承租位於臺北市○○○路六六六號
    之房屋作為營業處所，嗣同年十一月間渠等為便利集團業務
    運作及隱匿犯行，變更登記吳阿萬為負責人。繼共同謀議後
    ，由林春木、童且霞及吳光、吳阿萬等集團成員向銀行申請
    存摺、金融卡，渠等明知無給付能力，自八十八年七月起至
    八十九年一月十八日止，由丁○○化名「楊協勤」，吳明獎
    化名「林永源」，共同利用電話簿上廣告，工商名錄上取得
    之資料，以電話、傳真方式，向張宗榮、李恒茂等廠商負責
    人先以微量進貨，貨到付現之方式，藉以培養債信。嗣丁○○、吳明獎見時機成熟遂大量進購貨品，張宗榮等人乃不疑
    有他，依約將貨品運送至明芳公司或渠等指定位於桃園龜山
    鄉大岡村大湖三十四之三十號「富友」倉儲等處所後，丁○○等人央請廠商延後付款，一方面簽發支票以取信張宗榮等
    廠商，甚或未簽發支票交付前揭廠商，另一方面隨即將貨品
    搬離現場予以變賣，得款朋分花用，足使張宗榮等廠商受有
    同表所列金額之財物損失，並以此為常業。因認被告所為涉
    有常業詐欺、行使偽造特種文書之罪嫌，且與前開論罪科刑
    部分有裁判上一罪之關係，而移送併辦。惟查，本件被告起
    訴部分之事實係藉由房屋買賣交易以詐取貸款獲利之詐欺事
    件（涉犯罪名包括詐欺、偽造文書及偽造有價證券罪，詳如
    前述），與移送併辦意旨所述之被告夥同共犯吳明獎等人所
    為虛設公司行號，連續以假買賣各被害人生產或出售之貨品
    ，加以轉售圖利之犯行，二者行為態樣、犯罪方法，均屬迥
    異，難認有何連續犯之裁判上一罪關係，故應退由原併辦機
    關另行依法處理。
五、臺灣高雄地方法院檢察署檢察官併辦意旨（九十二年度偵字
    第九一一號）略以：陳吉義與丁○○二人均明知無給付貨款
    、票款之能力及意願，竟意圖為自己不法之所有，基於共同
    犯意聯絡及行為分擔，自九十年九、十月間起，虛設「瞬盈
    貿易開發有限公司」及「美新開發有限公司」，該二家公司
    之共同營業地先後自高雄市○○區○○街附近，遷往蔡幸容
    位於高雄縣鳳山市○○路二六四號住處，再遷往高雄縣大樹
    鄉○○路一八七號。彼等為遂行對外詐取貨物而賴以為常業
    之犯意，推由陳吉義充當上開二家公司之董事長，分別向土
    地銀行美濃分行、高新銀行旗山分行申請支票帳戶，取得空
    白支票使用。丁○○則冒名「陳安達」，出任上開公司總經
    理，負責對外採購及人事應徵事宜，並僱請不知情之許淑雲
    、陳桂花二人及真實姓名年籍不詳之「謝正雄」、「曹先生
    」等人在上開公司工作。丁○○先後向設於高雄市○○區○○街一號六樓「詰興系統櫥櫃有限公司」、高雄市○○區○○路七九七巷九一號「安定木器有限公司」及洪張秀蜜所經
    營、設於高雄市左營區○○○路一二五號「大第洋行」佯購
    棧板；電腦椅、辦公椅、高級主管椅、餐桌、書報架、黑皮
    合椅、木紋會議桌、鐵桌、鐵櫃等辦公室設備；洋酒一批等
    物，並交付由陳吉義及林德所簽發之支票以資取信，安定公
    司、詰興公司及洪張秀蜜均因而陷於錯誤，將上開棧板等財
    物悉數送交陳吉義、蔡幸容等人簽收。未料，上開支票屆期
    經提示均不獲兌現，陳吉義及丁○○等人亦逃匿無蹤，至此
    ，詰興公司、安定公司、洪張秀蜜等人始悉受騙。因認被告
    所為涉有常業詐欺罪嫌，且與前開論罪科刑部分有裁判上一
    罪之關係，而移送併辦。惟查，本件被告起訴部分之事實係
    藉由房屋買賣交易以詐取貸款獲利之詐欺事件（涉犯罪名包
    括詐欺、偽造文書及偽造有價證券罪，詳如前述），與移送
    併辦意旨所述之被告夥同共犯陳吉義所為虛設公司行號，以
    連續假買賣被害人公司生產或出售之貨品，加以轉售圖利之
    犯行，二者行為地不同，且行為態樣、犯罪方法，均屬迥異
    ，難認有何連續犯之裁判上一罪關係，故應退由原併辦機關
    另行依法處理。
六、被告陳棟松部分，俟到案後另行審結，附此敘明。
據上論斷，應依刑事訴訟法第二百九十九條第一項前段，刑法第
二十八條、第五十六條、第二百十六條、第二百十條、第三百三
十九條第一項、第二百零一條第一項、第二百零五條、第二百十
九條，罰金罰鍰提高標準條例第一條前段，判決如主文。
本案經檢察官戊○○到庭執行職務
中　　華　　民　　國　　94　　年　　10　　月　　31  　日
                  刑事第十二庭  審判長法　官　王鏗普
                                      法　官　莊深淵
                                      法　官　唐敏寶
以上正本證明與原本無異
如不服本判決，應於收受本判決後十日內向本院提出上訴書狀，
其未敘述上訴理由者，並得於提起上訴後十日內向本院補提理由
書狀（均須按他造當事人之人數附繕本）「切勿逕送上級法院」
                                      書記官  楊家印
中　　華　　民　　國　　94　　年　　10　　月　　31　　日
附錄本案論罪科刑法條全文：
中華民國刑法第201條
意圖供行使之用，而偽造、變造公債票、公司股票或其他有價證
券者，處3年以上10年以下有期徒刑，得併科3千元以下罰金。
行使偽造、變造之公債票、公司股票或其他有價證券，或意圖供
行使之用，而收集或交付於人者，處1年以上7年以下有期徒刑，
得併科3千元以下罰金。
中華民國刑法第216條
行使第 210 條至第 215 條之文書者，依偽造、變造文書或登載
不實事項或使登載不實事項之規定處斷。
中華民國刑法第210條
偽造、變造私文書，足以生損害於公眾或他人者，處 5 年以下有
期徒刑。
中華民國刑法第339條
意圖為自己或第三人不法之所有，以詐術使人將本人或第三人之
物交付者，處5年以下有期徒刑、拘役或科或併科1千元以下罰金
。
以前項方法得財產上不法之利益或使第三人得之者，亦同。
前二項之未遂犯罰之。
附表一：本票
┌──┬───┬────┬────┬────┬───┬────┬────┐
│編號│票  號│發 票 日│金   額 │到 期 日│共同發│偽造之共│偽造之背│
│    │      │(民國)  │(新臺幣)│(民國)  │票人  │同發票人│書人    │
├──┼───┼────┼────┼────┼───┼────┼────┤
│1   │082210│88.5.18 │0000000 │88.7.10 │陳棟松│李正義簽│李正義簽│
│    │      │        │        │        │      │名一枚  │名一枚  │
│    │      │        │        │        │      │        │        │
├──┼───┼────┼────┼────┼───┼────┼────┤
│2   │082211│88.5.18 │0000000 │88.7.30 │陳棟松│同    上│同　　上│
└──┴───┴────┴────┴────┴───┴────┴────┘
附表二：上承有限公司各類所得扣繳暨免扣繳憑單
┌──┬────────────┬─────────────┐
│編號│文件名稱                │偽造之印文                │
├──┼────────────┼─────────────┤
│1   │各類所得扣繳暨免扣繳憑單│上承有限公司統一發票專用章│
│    │                        │印文一枚                  │
└──┴────────────┴─────────────┘
附表三：承諾書、切結書
┌──┬────┬───────────┬─────────┐
│編號│文件名稱│偽造內容              │文書日期(民國)    │
├──┼────┼───────────┼─────────┤
│1   │承諾書  │李正義簽名、印文各一枚│88.5.5            │
├──┼────┼───────────┼─────────┤
│2   │切結書  │李祐昇簽名、署押各一枚│88.7.26           │
└──┴────┴───────────┴─────────┘
附表四：支票
┌──┬─────┬─────┬────┬────┬────┐
│編號│票     號 │偽造之內容│金    額│發 票 日│發票人  │
│    │          │(背   書) │(新臺幣)│(民國)  │        │
├──┼─────┼─────┼────┼────┼────┤
│1   │AD0000000 │李正義印文│808000  │88.7.30 │陳棟松  │
│    │          │一枚      │        │        │        │
├──┼─────┼─────┼────┼────┼────┤
│2   │AD0000000 │李祐昇簽名│255490  │88.8.5  │陳棟松  │
│    │          │名一枚    │        │        │        │
├──┼─────┼─────┼────┼────┼────┤
│3   │AD0000000 │李正義印文│561000  │88.8.30 │陳棟松  │
│    │          │一枚      │        │        │        │
├──┼─────┼─────┼────┼────┼────┤
│4   │AD0000000 │李祐昇簽名│214880  │88.9.5  │陳棟松  │
│    │          │一枚      │        │        │        │
├──┼─────┼─────┼────┼────┼────┤
│5   │AD0000000 │李正義印文│566500  │88.9.30 │陳棟松  │
│    │          │一枚      │        │        │        │
├──┼─────┼─────┼────┼────┼────┤
│6   │AD0000000 │李祐昇簽名│209600  │88.10.5 │陳棟松  │
│    │          │一枚      │        │        │        │
├──┼─────┼─────┼────┼────┼────┤
│7   │AD0000000 │李祐昇簽名│202560  │88.10.20│陳棟松  │
│    │          │一枚      │        │        │        │
└──┴─────┴─────┴────┴────┴────┘
